【裁判字號】    98,勞簡抗,3
【裁判日期】    981130
【裁判案由】    給付薪資
【裁判全文】
臺灣板橋地方法院民事裁定             98年度勞簡抗字第3號
抗  告  人  甲○○
上列抗告人與相對人誠騏工程有限公司間請求給付薪資事件，抗
告人對於中華民國98年10月21日本院板橋簡易庭98年度板簡字第
64號裁定提起抗告，本院裁定如下：
    主      文
抗告駁回。
抗告程序費用由抗告人負擔。
    理      由
一、本件抗告意旨略以：誠騏工程有限公司（下稱誠騏公司）辦
    理公司清算時應本著主動善意優先償還所有積欠工資，誠騏
    公司法定代理人丙○○即雇用抗告人之人，知道有積欠工資
    情形下，於股東會內故意不提此事，規避償還工資，誠騏公
    司之股東及清算人代表人如此作為是侵害抗告人法定權利，
    況且丙○○更知曉乙○○手機電話、家裡電話及住家地址，
    若有誠意償還隨時都可連絡得到，抗告人曾多次當面催討，
    其本人也當面同意支付工資之承諾，顯然只是一應虛事。若
    公司清算之前有刊登書面文字廣告週知，是抗告人被欠工資
    款項沒有親去登記債權，此說法假使成立，與前述情形有所
    違背。並聲請變更誠騏公司清算人徐秀霞、前誠騏公司法定
    代理人丙○○為被告等語。
二、按抗告為受裁定之當事人或其他訴訟關係人，對於裁定聲明
    不服之方法，若非受裁定之當事人或其他訴訟關係人，即不
    得為之（最高法院44年台抗字第104號判例意旨參照）。準
    此，若非受裁定之當事人，亦不得對之提起抗告。
三、經查，本件抗告人起訴之對象誠騏公司，業經本院於96年6
    月8日函清算人徐秀霞其呈報誠騏公司清算完結准予備查在
    案，經原審調閱本院94年度司字第437號呈報清算人、96年
    度司字第178號呈報清算終結卷宗查閱屬實，誠騏公司既已
    清算完結，其法人人格即歸於消滅，權利能力已喪失，自無
    當事人能力，且無從命抗告人補正，原審裁定駁回抗告人於
    原審之訴，洵無違誤。另抗告人主張變更誠騏公司清算人徐
    秀霞、前誠騏公司法定代理人丙○○為被告等語，惟抗告人
    係不服原審98年度板簡字第64號裁定提起抗告，該裁定當事
    人欄內所載相對人僅有誠騏公司，並未載相對人徐秀霞、丙
    ○○等二人，是該二人並非原裁定之當事人，抗告人對該二
    人提起抗告，揆諸前揭說明，洵屬無據，於法不合，應予駁
    回。且按「訴之變更或追加，非經他造同意，不得為之。但
    第二百五十五條第一項第二款至第六款情形，不在此限。」
    ，民事訴訟法第446條第1項定有明文，依民事訴訟法第436
    條之1第3項規定，於簡易訴訟亦準用之，抗告人於提起抗告
    後，將其在第一審起訴時所列之被告誠騏公司變更為徐秀霞
    、丙○○，其所為變更並不符合民事訴訟法第255條第1項第
    2款至第6款所定情形，亦不應許其為此部分訴之變更，亦應
    認為其抗告為不合法，亦應予駁回。另抗告人所具抗告狀僅
    有抗告人甲○○簽名提起抗告，雖該抗告人將其餘第一審原
    告乙○○、戊○○、丁○○等人列於書狀內，但該三人既未
    於抗告狀內簽名蓋章，自非提起抗告之人，故本件即不將該
    三人列為抗告人，附此敘明。
四、結論：本件抗告為不合法，依民事訴訟法第436條之1第3項
    、第495條之1第1項、第444條第1項、第95條、第78條，裁
    定如主文。
中    華    民    國    98    年    11    月    30    日
              勞工法庭  審判長法  官  李世貴
                              法  官  黃信樺
                              法  官  許瑞東
以上正本係照原本作成
本裁定不得再抗告
中    華    民    國    98    年    11    月    30    日
                              書記官  賴玉芬


司法院資訊處製作；財團法人民間司法改革基金會備份。
